最高法院刑事判決　　　　　　　　　　　　　　　九十一年度台上字第一五五四號
　　上訴人 甲○○ 女民國六十.
　　　　　　　　　身分證統一編.
　　　　　　　　　住台北市○○街一二０號四樓之一
右上訴人因偽造文書案件，不服台灣高等法院中華民國九十年十一月三十日第二審判
決（九十年度上訴字第三四三七號，起訴案號：台灣台北地方法院檢察署九十年度偵
字第三九三二號），提起上訴，本院判決如左：
    主  文
上訴駁回。
    理  由
按刑事訴訟法第三百七十七條規定，上訴於第三審法院，非以判決違背法令為理由，
不得為之。是提起第三審上訴，應以原判決違背法令為理由，係屬法定要件。如果上
訴理由狀並未依據卷內訴訟資料，具體指摘原判決不適用何種法則或如何適用不當，
或所指摘原判決違法情事，顯與法律規定得為第三審上訴理由之違法情形，不相適合
時，均應認其上訴為違背法律上之程式，予以駁回。本件原判決綜合調查證據之結果
，認上訴人甲○○犯有刑法第二百十六條第二百十條行使偽造私文書，足以生損害於
公眾及他人罪之事實，因而撤銷第一審之科刑判決，改判論上訴人以上開罪名，量處
有期徒刑伍月，並諭知易科罰金之標準，民國八十九年十月十八日聲請提前履勘狀上
偽造之「簡淑華」署押壹枚沒收，已詳認定犯罪事實之依據及憑以認定之理由，並
對上訴人否認犯罪之辯詞，如何不足採信，均已依據卷內資料予以指駁及說明，從形
式上觀察，原判決並無違背法令情形。按刑法第二百十條之偽造私文書罪，衹須所偽
造之私文書足以生損害於公眾或他人為已足，至公眾或他人是否因該私文書之偽造而
實受損害，則非所問。查上訴人冒以告訴人簡淑華名義，書寫聲請提前履勘狀，並向
法院提出，為簡淑華及法院所不知，足生損害於簡淑華及公眾，自有行使偽造私文書
犯行，原判決理由二、三已詳加說明。上訴意旨復執陳詞，謂其並無偽造私文書故意
，提出聲請提前履勘狀係為督促法院速為履勘，並維護雙方利益，非請求法院儘速辦
理點交，狀內表明具狀人簡淑華係為明雙方關係，所明事項亦無虛假，系爭房地
仍登記為簡淑華所有，對其已有充分保障，上訴人未提出簡淑華出具之委任狀，縱法
院同意提前履勘，亦須通知簡淑華或經其授權上訴人前往履勘，顯不足生損害於任何
人等語，係就原判決理由二、三已詳為論斷與說明之事項，再事爭執，殊非適法之第
三審上訴理由。次按審理事實之法院，其認定被告犯罪事實所憑之證據，並不以直接
證據為限，間接證據亦包括在內，凡綜合調查所得之各種直接及間接證據，本於推理
之作用得其心證而為事實之判斷，既與事實無違，此項判斷即與完全憑空推測迥異，
即不容任意指為違法。原判決並非僅依憑簡淑華於偵審時之證述，為認定上訴人犯行
之唯一證據，而係引述原判決理由二、三所列各項證據，本於推理之作用予以綜合判
斷，查明確與事實相符，始予以論罪科刑，要難指為違法。再按刑事訴訟法第三百七
十九條第十款所謂應於審判期日調查之證據，必須該證據確與待證事實有重要關係，
就其案情委有調查之必要者而言。本件事證已臻明確，原判決未就民事強制執行程序
進行程度一節為無益之調查，不能指為調查未盡。至原判決未就法院執行程序已達成
實現債權階段，所指為何，詳為說明，理由稍嫌疏漏，亦不影響上訴人成罪。此外，
上訴人徒憑己意，對原審採證認事職權之適法行使及原判決理由已詳為論斷之事項，
任意爭辯，顯與法定上訴第三審之形式要件不符，其上訴違背法律上之程式，應予駁
回。
據上論結，應依刑事訴訟法第三百九十五條前段，判決如主文。
中      華      民      國    九十一    年      三      月    二十一    日
                              最高法院刑事第五庭
                                  審判長法官  謝  家  鶴
                                        法官  洪  文  章
                                        法官  花  滿  堂
                                        法官  陳  世  淙
                                        法官  洪  佳  濱
      右正本證明與原本無異
                                              書  記  官
中      華      民      國    九十一    年      四      月      九      日
